【裁判字號】    89,上易,4597
【裁判日期】    900112
【裁判案由】    恐嚇等
【裁判全文】
臺灣高等法院刑事判決                          八十九年度上易字第四五九七號
    上  訴  人
    即  被  告  戊○○
                丙○○
右上訴人因恐嚇等案件，不服臺灣宜蘭地方法院八十九年度易字第二四二號，中華民
國八十九年十月十三日第一審判決（起訴案號：臺灣宜蘭地方法院檢察署八十八年度
偵字第二四二號）提起上訴，本院判決如左：
    主  文
上訴駁回。
    事實及理由
一、本案經本院審理結果，認第一審判決以上訴人即被告戊○○連續竊盜及連續意圖
    為自己不法之所有以恐嚇使人將本人之物交付，分別犯刑法第三百二十條第一項
    之竊盜罪及刑法第三百四十六條第一項之恐嚇取財罪，所犯二罪有方法結果之牽
    連關係，應從較重之連續恐嚇取財罪處斷；上訴人即被告丙○○連續意圖為自己
    不法之所有以恐嚇使人將本人之物交付，犯刑法第三百四十六條第一項之恐嚇取
    財罪，且戊○○、丙○○就所犯連續恐嚇取財犯行，二人間有犯意聯絡及行為分
    擔，均為共同正犯，並依累犯之例，對丙○○加重其刑，而分別量處戊○○有期
    徒刑十月，丙○○有期徒刑八月；另說明公訴意旨所指被告丙○○竊盜部分之犯
    罪不能證明，惟因公訴人認此部分與丙○○前揭論罪科刑部分有牽連犯之裁判上
    一罪關係，爰不另為無罪之諭知，認事用法並無不合，量刑亦尚妥適，應予維持
    ，並引用第一審判決書關於戊○○、丙○○部分記載之事實、證據及理由。
二、被告等上訴均空言否認犯罪，戊○○未敘明具體理由，丙○○則指摘原判決昧於
    事實，任意推定犯罪事實，且對被告聲請之證據漏而不查云云。惟查被告戊○○
    業於警訊及原審坦承於八十八年八月二十日上午，在宜蘭縣礁溪鄉○○村○○路
    其所承租之魚池中，放置內有鴿子飼料之養殖魚箱，並以蝦網捕得丁○○、乙○○、甲○○及不詳姓名者所有之賽鴿五隻等情，而其中四隻分別係被害人丁○○
    、乙○○、甲○○所失竊，亦據被害人等分別於警訊及偵審指訴甚詳，並有甲○○領回賽鴿之贓物認領保管單乙紙可佐，再參以被告丙○○於警訊時供稱戊○○
    曾告知該賽鴿係於魚池旁設陷捕獲等語，另被害人丁○○亦陳明其自戊○○處取
    回之賽鴿翅膀確受傷並有網痕等情，是被告確係以設陷誘捕之方式竊取他人賽鴿
    ，洵無疑義，被告辯稱其係無意中偶然捕獲該賽鵨，並未竊盜云云，顯非足採。
    又被告戊○○於警訊中自承其捕獲賽鵨後，即以電話聯絡飼主，要求以每隻二千
    之代價取回賽鵨等語，核與被害人等所稱捕獲賽鵨之人以電話向彼等需索三千元
    作為彼等取回賽鴿之代價，經議價後約定由被害人以二千元取回等情相符，顯見
    被告戊○○索款之意甚堅，衡情苟係被害人自願酌給酬謝，應不需於電話中多次
    討價還價以決定贖鴿金額，是被告戊○○所辯其並未向被害人強求非必付款始得
    取回賽鵨，係被害人自願給付云云，委無足取，而被告既要求被害人須給付一定
    數額之款項始得取回賽鵨，顯意涵被害人若拒不給付，即無從取回所飼養之賽鵨
    ，被告自係以恐嚇之手段，遂行其取財之目的，被告戊○○一再辯稱未對被害人
    等施以恐嚇云云，不足採信；至被告丙○○部分，被害人丁○○、乙○○及甲○○於警訊及原審均證稱捕獲賽鵨者以電話與彼等聯絡時，均自稱「林先生」或「
    礁溪鳳梨」，並分別留下0000000000號、0000000000號之
    行動電話以供聯絡，經查「鳳梨」係被告丙○○之綽號，業經被告丙○○自承及
    證人游龍城供述無訛；而0000000000號之行動電話亦經被告丙○○自
    承係其友人之行動電話，衡情被告丙○○就戊○○恐嚇取材部分之犯行，苟無犯
    意聯絡與行為分擔，被告戊○○應不致於與鴿主聯絡時以「林先生」或「鳳梨」
    之名義為之，且上揭0000000000號行動電話若僅係丙○○將友人之電
    話暫借被告戊○○使用，則應用畢立即取回，亦不致留置於被告戊○○處供其用
    以與被害人等聯絡付款贖鴿之用，是被告丙○○辯稱未參與恐嚇取財犯行，對被
    告戊○○所為並不知情，已與常理有違。再者，丙○○於當日載送被告戊○○還
    鴿取贖時亦當場目睹等情，已經證人即被害人乙○○於原審審理時供證屬實，而
    警方亦於查獲當日於被告丙○○身上扣得被害人所給付之贖金二千元及鴿主電話
    名冊一紙，益見被告丙○○有參與上揭恐嚇取財犯行，丙○○空言辯稱該二千元
    現款係戊○○為清償欠款所交付云云，未免過於巧合，不足採信，再參以被告丙○○於警訊時自承被告戊○○已告知賽鴿係其在魚池旁設陷捕獲等語，益見，被
    告所辯就恐嚇取材一事亳不知情云云，顯非可採，是被告丙○○就前開恐嚇取財
    犯行與被告戊○○有犯意聯絡與行為分擔，實堪認定，此原審均已具論甚詳，被
    告等上訴空言否認犯罪，尤以丙○○指摘原判決認定事實不依憑證據，任意推定
    犯罪事實云云，為無理由，應予駁回。
據上論斷，應依刑事訴訟法第三百六十八條、第三百七十三條判決如主文。
本案經檢察官張秋雲到庭執行職務。
中    華    民    國      九十      年      一      月      十二        日
                              臺灣高等法院刑事第十六庭
                                  審判長法  官    許  增  男
                                        法  官    黃  鴻  昌
                                        法  官    蔡  彩  貞
右正本證明與原本無異。
不得上訴。
                                        書記官    張  淑  芬
中    華    民    國    九十      年       一       月      十五        日


司法院資訊處製作；財團法人民間司法改革基金會備份。
